【裁判字號】    90,交訴,160
【裁判日期】    901220
【裁判案由】    業務過失致死
【裁判全文】
臺灣高雄地方法院刑事判決                          九十年度交訴字第一六號
    公  訴  人  臺灣高雄地方法院檢察署檢察官
    被      告  丙○○
右列被告因業務過失致死案件，經檢察官提起公訴（九十年度偵字第一０三四八號）
，本院判決如左：
    主  文
丙○○從事業務之人，因業務上之過失致人於死，處有期徒刑壹年貳月。
    事  實
一、丙○○係乙○○○股份有限公司之大貨車司機，為從事駕駛業務之人，領有聯結
    車駕駛執照，於民國九十年五月二十六日十九時三十五分許，駕駛車牌號碼二Ｈ
    ─０一二號之預拌混泥土大貨車，沿高雄市○○路由東往西行駛，途經與高速公
    路中正交流道有燈號管制之交岔路口欲向右轉彎時，本應注意轉彎車應讓直行車
    先行，而依當時客觀情狀天候晴，光線為夜間有照明，路面乾燥無缺陷，無障礙
    物，視距良好，依其智識、能力並無不能注意之情事，竟疏未注意，於右轉時未
    讓直行車先行而貿然右轉，撞及亦沿同方向行駛於慢車道，由甲○○所駕駛，後
  載其子陳以昇之車牌號碼ＹＰＣ─七四三號輕型機車之車頭左側，致陳以昇臥倒
    於機車之左側，並遭丙○○所駕駛之大貨車右後輪輾過，致陳以昇腹部撕裂傷腹
    內出血當場死亡。丙○○於肇事後旋即報警，待處理員警到場後即表明其為肇事
    者，並願受裁判。
二、案經高雄縣警察局苓雅分局報請臺灣高雄地方法院檢察署檢察官偵查起訴。
    理  由
一、訊據被告丙○○於本院審理中固坦承其為大貨車司機，於右開時、地駕車肇事，
    及被害人陳以昇因本件車禍而死亡之事實，惟否認應負全部之過失責任，並辯稱
    ：「我當時轉彎時候是綠燈，因為車大而且車輛多所以慢慢轉。等到要轉的時候
    已經變成紅燈」，「我是按照交通號誌轉彎，是告訴人疏失她的機車主動撞過來
    的，我雖然有過失，發生那一剎那我沒有注意到，他們也有過失」，「我當時要
    上高速公路，前面有很多部機車過去，我先等機車過去等了很久，後面又有一部
    計程車過來。我等計程車過去，以為沒有車。忽然告訴人的機車直行過來，我當
    時有打方向燈要轉彎」等語。經查：
（一）按汽車行駛至交岔路口，轉彎車應讓直行車先行，但直行車尚未進入交岔路口
      ，而轉彎車已達中心處開始轉彎，直行車應讓轉彎車先行。道路交通安全規則
      第一百零二條第六款定有明文。此為一般駕駛人所應注意並確實遵守之事項，
      被告領有聯結車駕駛執照，對於上開規定，理當知之甚詳，被告駕車時自應注
      意上述規定並確實遵守之。再依當時客觀情狀天候晴，為夜間有照明，路面乾
      燥無缺陷，無障礙物，視距良好等情，此有交通事故調查報告表一路紙及現場
      照片八幀附於警卷為證，且依被告之智識、能力並無不能注意之情事，被告自
      應注意讓直行車先行為是。
（二）被告於警訊中原稱：「我行車到中正高速前之紅綠燈時，紅燈已停止，待綠燈
      時我要右轉欲上高速公路，我要右轉時未發現右側有輕機車ＹＰＣ─七四三號
      ，待我感覺右後輪有壓到東西時，就停車，我從後照鏡發現有部機車倒在右側
      ，我就趕緊靠右停車」等語（見警卷九十年五月二十六日筆錄），核與證人甲
      ○○即被害人陳以昇之母親於警訊中所證：伊從中正一路由西向東直行，等紅
      燈變成綠燈後始直行，到交岔路口中間時被一部欲右轉之大貨車擦撞，致伊向
      右跌倒，陳以昇向左跌倒，而遭大貨車右後輪輾過等語相符，此外證人丁○○
      即被害人之父親於本院審理中也證稱：「我當時在他們後面，當時綠燈亮時有
      一部朋馳的轎車先轉過去，隨後就是被告的貨車，被告轉彎並不是快要變紅燈
      的時候轉的」等語（見本院九十年十一月十四日審理筆錄），再參以被告在本
      院審理時改稱：「我是按照交通號誌轉彎，是告訴人疏失，她的機車主動撞過
      來的」，復又稱：「（問：發生當時是否知道有人撞過來？）我不知道」等語
      ，被告既對於與被害人何時發生擦撞毫無知覺，卻一再指陳告訴人亦有疏失，
      並更稱其係於綠燈快要變成紅燈時方慢慢右轉，顯係事後卸責之詞，不足採信
      。
（三）被害人陳以昇確因本件車禍致死乙節，亦經檢察官督同法醫師相驗屬實，並製
      有勘驗筆錄、相驗屍體證明書及驗斷書各乙份在卷可稽，而被害人因本件車禍
      死亡，核與被告前述過失行為間，顯有相當因果關係。綜上所述，本件事證明
      確，被告過失犯行洵堪認定。
二、被告係乙○○○股份有限公司司機乙情，已據其自承在卷，是其乃從事駕駛業務
    之人無訛，其於從事駕駛業務時，因過失致人於死，核其所為，係犯刑法第二百
    七十六條第二項之業務過失致死罪。又被告於肇事後犯罪未被發覺前，主動向前
    往處理之員警坦承肇事並接受裁判乙節，有交通事故談話紀錄表及交通事故調查
    報告表各乙紙附卷足參，堪認其所為已符合刑法自首之要件，爰依法減輕其刑。
    爰審酌被告其過失情節嚴重，被害人並無過失，造成被害人死亡，犯後仍飾詞否
    認犯行，且造成被害人家屬之精神上重創，未與被害人家屬達成和解，給予賠償
    等一切情狀，量處如主文所示之刑。
據上論斷，應依刑事訴訟法第二百九十九條第一項前段，刑法第二百七十六條第二項
、第六十二條前段，罰金罰鍰提高標準條例第一條前段，判決如主文。
中    華    民    國      九十      年      十二      月      二十      日
                                    臺灣高雄地方法院刑事第四庭
                                        審判長法  官  黃建榮
                                              法  官  莊珮君
                                              法  官  盧怡秀
右正本證明與原本無異。
如不服本判決，應於判決送達後十日內，向本院提出上訴狀。
                                              書記官  林宜正
中    華    民    國      九十      年      十二      月     二十一     日
附錄論罪科刑法條：
刑法第二百七十六條第二項：
從事業務之人，因業務上之過失犯前項之罪者，處五年以下有期徒刑或拘役，得併科
三千元以下罰金。


司法院資訊處製作；財團法人民間司法改革基金會備份。
